【裁判字號】    95,抗,139
【裁判日期】    951103
【裁判案由】    本票裁定強制執行
【裁判全文】
臺灣臺南地方法院民事裁定               95年度抗字第139號
抗  告  人  台新國際商業銀行股份有限公司
法定代理人  丁○○
代  理  人  甲○○
                      送達代.
相  對  人  丙○○
                        53號.
上抗告人因與相對人間聲請本票裁定強制執行事件，對於民國95
年8月18日本院95年度票字第3289號裁定提起抗告，本院裁定如
下：
    主    文
原裁定廢棄。
相對人於民國九十四年二月一日簽發，內載憑票交付聲請人新台
幣肆拾萬元之本票，其中新台幣參拾陸萬伍仟肆佰捌拾玖元，及
自民國九十五年一月二日起至清償日止，按年息百分之十二點八
八計算之遲延利息，得為強制執行。
第一、二審程序費用共計新台幣貳仟元由相對人負擔。
    理    由
一、抗告意旨略以：系爭本票上所記載發票人「陳建穎」，即是
    聲請狀所載之「丙○○」（住嘉義縣朴子市○○里○○鄰○○
    路○段53號7樓之1，身分證統一編號：Ｚ000000000號），
    原裁定認「丙○○」非發票人，而駁回抗告人之聲請，尚有
    違誤，為此提出抗告等語。
二、查系爭本票發票人欄之簽名及印文雖均為「陳建穎」，然觀
    之抗告人提出與系爭本票同一債權之借據上亦載有借款人「
    陳建穎」之簽名及蓋印，以肉眼觀其筆跡及印文，應屬同一
    ，且該借據並載明「陳建穎」之身分證統一編號及戶籍地址
    ，可證與戶籍謄本所登載之「丙○○」為同一人，原法院認
    丙○○非系爭本票發票人，尚有未合。抗告意旨指摘原裁定
    不當，求予廢棄，為有理由，爰將原裁定廢棄，更為裁定如
    主文第二項所示。
三、又「依法應由關係人負擔費用者，法院裁定命關係人負擔時
    ，應一併確定其數額」、「前項費用之負擔有相對人者，準
    用民事訴訟法有關訴訟費用之規定」，非訟事件法第24條第
    1項及同法第21條第2項分別定有明文。本件抗告業經裁定在
    案，依上開法條規定，本院應予確定訴訟費用額。茲因抗告
    人於原審提起之聲請及本件抗告，除繳納聲請費新台幣
    （下同）1,000元及抗告費1,000元共計2,000 元外，未有其
    餘訴訟費用之支出，是以本件訴訟費用額確定為2,000元。
四、依非訟事件法第46條、第21條第2項、第24條第1項，民事訴
    訟法第495條之1第1項、第450條、第95條、第78條，裁定如
    主文。
中    華    民    國    95    年    11    月    3    日
                  民事第一庭    審判長法  官  洪碧雀
                                      法  官  陳杰正
                                      法  官  蔡雅惠
如不服本裁定，僅得於收受本裁定正本送達後10日內，以適用法
規顯有錯誤為理由，向本院提出再抗告狀，（須附繕本一份及
繳納再抗告裁判費新台幣1,000元），經本院許可後始可再抗告。
中    華    民    國    95    年    11    月    3    日
                                      書記官  吳信助


司法院資訊處製作；財團法人民間司法改革基金會備份。
